臺灣板橋地方法院刑事判決　　　　　　100年度簡上字第456號
上　訴　人
即　被　告　王英祥
上列上訴人即被告因毀損案件，不服本院於民國100 年4 月21日
以99年度簡字第7756號所為第一審刑事簡易判決（聲請簡易判決
處刑案號：臺灣板橋地方法院檢察署99年度偵緝字第2153號），
提起上訴，本院管轄第二審之合議庭判決如下：
    主  文
原判決撤銷。
王英祥犯毀損他人物品罪，累犯，處拘役貳拾日，如易科罰金，
以新臺幣壹仟元折算壹日。
    事  實
一、王英祥前因公共危險案件，經臺灣臺北地方法院以96年度北
    交簡字第814 號判處有期徒刑4 月確定，嗣經同院以96年交
    聲減字第1006號裁定減為有期徒刑2 月確定，並與另案宣告
    之罰金易服勞役接續執行，甫於民國97年5 月6 日執行完畢
    （於本案構成累犯）。詎猶不知悔改，因不滿址設臺北縣板
    橋市（現改制為新北市板橋區，下同）民生路1 段30號及30
    之1 號民生公園內禁止飲酒與抽煙，竟基於毀損他人物品之
    故意，接續為下列行為：
  (一)於99年5 月4 日中午12時許，在上址民生公園中之管理室旁
    流動廁所內，持磚塊砸毀臺北縣板橋市公所（現改制為新北
    巿板橋區公所，下同）所有並委託管理員王辰展管領支配之
    小便斗（非屬公務員因執行職務所掌管與該職務有直接關係
    之物品），致令不堪使用，足以生損害於板橋區公所及王辰
    展。
  (二)於99年5 月8 日下午5 時15分許，在上址民生公園中之臺北
    縣板橋市立體育館民生分館前，持磚石砸毀臺北縣板橋巿公
    所所有並委託管理員詹佳臻（原名詹麗華）管領支配之佈告
    欄玻璃（非屬公務員因執行職務所掌管與該職務有直接關係
    之物品），致令不堪使用，足以生損害於板橋區公所及詹佳
    臻。嗣經王辰展、詹佳臻報警處理，而查悉上情。
二、案經王辰展、詹佳臻訴由臺北縣政府警察局（現改制為新北
    市政府警察局）海山分局移請臺灣板橋地方法院檢察署檢察
    官偵查後聲請簡易判決處刑。
    理  由
壹、程序方面
一、按刑事訴訟法第232 條規定：「犯罪之被害人，得為告訴。
    」所謂犯罪之被害人，指因犯罪行為而直接受害之人而言；
    關於財產法益被侵害時，該財產之所有權人固為直接被害人
    ，而對於該財產有事實上管領支配力之人，因他人之犯罪行
    為致其管領支配力受有侵害者，亦屬犯罪之直接被害人，自
    得為告訴（最高法院95年度臺非字第275 號判決意旨參照）
    。查告訴人王辰展、詹佳蓁分別為臺北縣板橋巿民生公園、
    臺北縣板橋巿立體育館民生分館之管理員，對於該公園、體
    育館內所設置之公物具有事實上之管領支配力，是聲請簡易
    判決處刑意旨指被告毀損該公園、體育館內之小便斗、玻璃
    等公物，已侵害告訴人王辰展、詹佳蓁事實上之管領支配力
    ，其2 人皆屬犯罪之直接被害人，而得為告訴權人，故其等
    分別向臺北縣政府警察局海山分局海出派出所提出本件告訴
    ，自為合法之告訴，合先敘明。
二、按被告以外之人於審判外之言詞或書面陳述，除法律有規定
    者外，不得作為證據；被告以外之人於偵查中向檢察官所為
    之陳述，除顯有不可信之情況者外，得為證據；被告以外之
    人於審判外之陳述，雖不符刑事訴訟法第159 條之1 至第15
    9 條之4 之規定，當事人、代理人或辯護人於法院調查證據
    時，知有刑事訴訟法第159 條第1 項不得為證據之情形，而
    未於言詞辯論終結前聲明異議者，視為有前項之同意，刑事
    訴訟法第159 條第1 項、第159 條之1 第2 項、第159 條之
    5 分別定有明文。復按第二審審判，被告經合法傳喚，無正
    當之理由不到庭者，得不待其陳述逕行判決，此於簡易案件
    之第二審程序亦準用之，刑事訴訟法第455 之1 第3 項、第
    371 條亦訂有明文。而前述傳聞證據排除法則，原為保障當
    事人﹙尤其被告﹚之反對詰問權所設，如法院已賦予被告聲
    請調查證據及行使反對詰問權之機會，被告無正當理由未到
    庭陳述，依刑事訴訟法第159 條之5 第2 項規定之立法意旨
    ，應認此時已符合該條項所定之情形，即應視為被告以外之
    人於審判外之陳述業經被告同意作為證據。本案所引用被告
    王英祥以外之人於審判外之陳述，雖屬傳聞證據，惟業經檢
    察官於審判程序中同意作為證據，又未據被告就該等審判外
    陳述之證據能力，於本案言詞辯論終結前聲明異議，且被告
    於收受原審判決時即已知悉原審法院援引如下證據作為判決
    基礎，嗣經本院合法傳喚俱未於準備程序期日及審判期日到
    庭陳述意見，則本院審酌證人王辰展於偵查中之證述係經檢
    察官告知具結義務及偽證處罰後具結所為，又上開證據核無
    違法取證或證明力顯然過低之情事，依各該陳述作成時之狀
    況，並無不適當或顯不可信之情形，自均得為證據。
貳、實體方面
一、被告經合法傳喚均未到庭，惟其於原審則矢口否認有何毀損
    犯行，辯稱：只有前案判決毀損體育館佈告欄玻璃的那一次
    是伊做的，其餘都不是伊做的，有時候是小孩子拿石頭要砸
    小鳥，不小心打到的云云。經查：被告於警詢中供稱：「因
    為民生公園內在跳舞的人告知我，公園不能飲酒與抽菸，所
    以我就破壞民生公園內佈告欄的玻璃」、「今日（按：指99
    年5 月8 日）我只有破壞民生公園內佈告欄的玻璃，今天我
    沒有破壞流動廁所內的小便斗」、「（問：王辰展稱你99年
    5 月4 日12時許，第一次破壞民生公園內管理室旁的流動廁
    所內之小便斗，是否為你所為？）是我所破壞的，沒有錯」
    、「（問：你是如何破壞民生公園內流動式廁所內之小便斗
    的玻璃？）我是用磚塊破壞的」、「（問：你是如何破壞民
    生公園內佈告欄的玻璃？）我是用徒手破壞或以丟擲石塊玻
    壞」等語，乃自承其有於99年5 月4 日以磚塊砸毀民生公園
    流動廁所內之小便斗，復於99年5 月8 日持石塊砸毀體育館
    佈告欄之玻璃等情明確，核與告訴人王辰展於警詢暨偵查中
    及告訴人詹佳蓁於警詢及原審訊問時指訴之情節相符，並有
    板橋市公所公用工程課民生公園勤務報告表1 件及現場照片
    11張附卷可佐；至被告嗣於偵查中及原審訊問時雖一再更易
    前詞，否認有何毀損上開玻璃及小便斗之情事，惟參以被告
    於99年5 月8 日案發當日即接受臺北縣板橋巿海山分局海山
    派出所調查詢問，就99年5 月8 日及相隔4 日前即99年5 月
    4 日之毀損犯罪動機、手法等情節皆已明確交代，衡情，並
    無錯認毀損日期或標的之可能，是其於偵查中及原審訊問時
    翻詞否認前揭毀損犯行，顯係卸飾之詞，要無足採。綜上所
    述，本案事證明確，被告犯行堪已認定，應予依法論罪科刑
    。
二、核被告所為，係犯刑法第354 條之毀損他人物品罪。被告上
    開毀損他人物品之複數舉動，係基於同一動機而生之單一犯
    意，於密接時、地所為，手法相同，且同屬侵害被害人之財
    產法益，各行為之獨立性極為薄弱，依一般社會健全觀念，
    在時間差距上，難以強行分開，在刑法評價上，視為數個舉
    動之接續施行，合為包括之一行為，而屬接續犯，應僅論以
    一罪。又被告前因公共危險案件，經臺灣臺北地方法院以96
    年度北交簡字第814 號判處有期徒刑4 月確定，嗣經同院以
    96年交聲減字第1006號裁定減為有期徒刑2 月確定，並與另
    案宣告之罰金易服勞役接續執行，於97年5 月6 日執行完畢
    ，有臺灣高等法院被告前案紀錄表1 份在卷可稽，其受有期
    徒刑之執行完畢後，5 年內故意再犯本案有期徒刑以上之罪
    ，為累犯，應依刑法第47條第1 項規定加重其刑。
三、原審以被告犯毀損罪，罪證明確，予以論罪科刑，固非無見
    。然原審認被告先後2 次毀損犯行，應予分論併罰，且遽就
    聲請簡易判決處刑意旨所指如附表所示被告毀損之犯罪事實
    （此部分應不另為無罪之諭知，詳如後述），逕予論罪科刑
    ，均有未合，被告執此提起上訴，指摘原審判決不當，為有
    理由，應由本院合議庭予以撤銷，並自為第二審之判決。爰
    審酌被告僅因細故即任意砸毀他人物品，兼衡其犯罪之手段
    、被害人所受損害及犯後態度等一切情狀，量處如主文所示
    之刑，並諭知易科罰金之折算標準，以示懲儆。
四、至聲請簡易判決處刑意旨另以：被告於98年1 月16日某時起
    ，因暫無棲身之所逗留在臺北縣板橋巿民生路1 段30之1 號
    之民生公園內，不滿公園內禁止抽煙喝酒，竟萌生毀損之犯
    意，於附表所示之時間內，徒手或持磚石砸毀臺北縣板橋巿
    公所管理員即告訴人王辰展、詹佳蓁所管領民生公園內之佈
    告欄玻璃暨流動廁所小便池，致該佈告欄玻璃暨小便池斷裂
    破損，因認被告涉犯刑法第354 條之毀損他人物品罪嫌等語
    。按犯罪事實應依證據認定之，無證據不得認定犯罪事實；
    又不能證明被告犯罪者，即應諭知無罪之判決，刑事訴訟法
    第154 條第2 項、第301 條第1 項分別定有明文。次按認定
    不利於被告之事實，須依積極證據，苟積極證據不足為不利
    於被告事實之認定時，即應為有利於被告之認定，更不必有
    何有利之證據。又認定犯罪事實所憑之證據，雖不以直接證
    據為限，間接證據亦包括在內，然而無論直接或間接證據，
    其為訴訟上之證明，須達於通常一般人均不致有所懷疑，而
    得確信其為真實之程度，始得據為有罪之認定（最高法院30
    年上字第816 號及76年臺上字第4986號判例意旨參照）。經
    查：被告於偵查中及原審訊問時均堅詞否認有何如附表所示
    之毀損犯行，而告訴人詹佳蓁於警詢暨原審訊問時及告訴人
    王辰展於警詢暨偵查中亦僅供述其等管領如附表所示物品遭
    人毀損之事實，均無法指認確係被告所為。至被告雖曾於警
    詢中供稱：「（警方調閱民生公園內的佈告欄玻璃遭毀損案
    之卷宗，時間分別為98年1 月16日、98年1 月24日、98年2
    月9 日、98年2 月19日、99年5 月8 日，總共5 次，是否為
    你所作為？）全是我1 個人所破壞，時間我不記得了」云云
    ，惟被告製作警詢筆錄之時間為99年5 月8 日，距離如附表
    編號1 至4 所示公物遭毀損之時間已有1 年餘，另參以被告
    於99年2 月9 日中午12時10分許，亦曾因毀損上址體育館前
    佈告欄之玻璃，而經本院以99年度簡字第6301號判處拘役20
    日確定，此有前揭刑事簡易判決1 份在卷足憑，則被告既供
    稱不記得其為毀損行為之時間，又於其他相近時間曾有毀損
    同一他人物品之行為，則被告於警詢時供述前詞，是否確係
    就98年1 月16日、98年1 月24、98年2 月9 日、98年2 月19
    日毀損行為自白犯罪之意思，難認無疑，況其嗣於偵查中及
    原審訊問時迭否認有為如附表所示毀損行為，復查無其他積
    極證據足資佐證被告確有如附表所示之毀損犯行，即不能證
    明此部分被告犯罪，本應為其無罪之諭知，惟蒞庭檢察官認
    此部分事實與前揭論罪科刑之犯罪事實有接續犯之實質上一
    罪關係，爰不另為無罪之諭知，附此敘明。
五、本案被告經合法傳喚，而無正當理由不到庭，爰依刑事訴訟
    法第455 條之1 第3 項、第371 條之規定，不待其陳述，逕
    行以一造辯論而為判決，附此敘明。
據上論斷，應依刑事訴訟法第455 條之1 第1 項、第3 項、第36
9 條第1 項前段、第364 條、第371 條、第299 條第1 項前段，
刑法第354 條、第47條第1 項、第41條第1 項，刑法施行法第1
條之1 第1 項、第2 項前段，判決如主文。
本案經檢察官吳孟竹到庭執行職務。
中    華    民    國   100    年    9     月    15    日
                  刑事第六庭審判長法  官  戴嘉清
                                  法  官  林晏鵬
                                  法  官  王瑜玲
以上正本證明與原本無異
不得上訴。
                                  書記官  林君縈
中    華    民    國   100    年    9     月    15    日
附錄本案論罪科刑法條全文：
中華民國刑法第354條
（毀損器物罪）
毀棄、損壞前二條以外之他人之物或致令不堪用，足以生損害於
公眾或他人者，處2 年以下有期徒刑、拘役或5 百元以下罰金。
附表：
┌──┬───────────┬────┬────────────┐
│編號│時                  間│管理人  │  犯罪手段及毀損之物品  │
├──┼───────────┼────┼────────────┤
│ 1  │98年1 月16日上午8 時50│詹佳蓁  │徒手或持磚石砸毀板橋市民│
│    │分許                  │        │生公園內體育館外之佈告欄│
│    │                      │        │玻璃                    │
│    │                      │        │                        │
├──┼───────────┼────┼────────────┤
│ 2  │98年1 月24日下午5 時許│詹佳蓁  │同上                    │
├──┼───────────┼────┼────────────┤
│ 3  │98年2 月9 日上午6 時許│詹佳蓁  │徒手或持磚石砸毀板橋巿民│
│    │                      │        │生公園內體育館外樓梯口旁│
│    │                      │        │之佈告欄玻璃            │
├──┼───────────┼────┼────────────┤
│ 4  │98年2 月19日上午10時20│詹佳蓁  │徒手或持磚石砸毀板橋巿民│
│    │分許                  │        │生公園內體育館1 樓之玻璃│
├──┼───────────┼────┼────────────┤
│ 5  │99年5 月8 日下午5 時15│王辰展  │持磚石砸毀板橋巿民生公園│
│    │分許                  │        │內流動廁所小便池        │
└──┴───────────┴────┴────────────┘